【裁判字號】    97,訴,758
【裁判日期】    970331
【裁判案由】    違反毒品危害防制條例
【裁判全文】
臺灣彰化地方法院刑事判決               97年度訴字第758號
公  訴  人  臺灣彰化地方法院檢察署檢察官
被      告  甲○○
                   （另案在臺灣雲林第二監獄執行中）
上列被告因違反毒品危害防制條例案件，經檢察官提起公訴（97
年度毒偵字第54號），本院依簡式審判程序判決如下：
    主   文
甲○○施用第一級毒品，累犯，處有期徒刑玖月。
    事   實
一、甲○○前於民國91年間，因竊盜案件，經本院以92年度易字
    第7號判處有期徒刑5月確定；又於92年間，因施用第一、二
    級毒品案件，經本院以92年度訴字第981號各判處有期徒刑9
    月、5月確定，另因竊盜案件，經本院以92年度易字第653號
    判處有期徒刑5月確定，上開案件嗣經定應執行刑為有期徒
    刑1年10月確定，入監執行後，於94年5月10日因縮短刑期假
    釋出監付保護管束，並於94年9月18日因保護管束期滿未經
    撤銷而視為執行完畢。另其曾於91年間，因施用毒品案件，
    經本院以91年度毒聲字第2245號裁定送勒戒處所施以觀察、
    勒戒後，認無繼續施用毒品之傾向，於91年11月27日執行完
    畢釋放，並由臺灣彰化地方法院檢察署檢察官以91年度毒偵
    字第1987號、第2133號為不起訴處分確定；復於92年間，因
    施用毒品案件，經本院以92年度毒聲字第1450號裁定令入戒
    治處所施以強制戒治，嗣因法律修正施行，毋庸繼續執行強
    制戒治而於93年1月9日釋放，視為強制戒治執行完畢。詎仍
    不知悔改，於前揭強制戒治執行完畢釋放後5年內，復基於
    施用第一級毒品海洛因之犯意，於96年11月13日12時許，在
    其位於彰化縣田尾鄉○○村○○路○段464號住處，以針筒注
    射方式，施用第一級毒品海洛因1次。嗣於96年11月14日14
    時30分許，為警在彰化縣田尾鄉海豐村和平巷113號其友人
    許章信住處查獲，且經警採集其尿液送驗，結果呈嗎啡陽性
    反應，而悉上情。
二、案經彰化縣警察局北斗分局報告臺灣彰化地方法院檢察署檢
    察官偵查起訴。
    理  由
一、本案被告甲○○所犯係死刑、無期徒刑、最輕本刑為3年以
    上有期徒刑以外之罪，其於準備程序就前揭被訴事實為有罪
    之陳述，經受命法官告知簡式審判程序之旨，並聽取其與公
    訴人之意見後，本院認無不得或不宜改依簡式審判程序進行
    之處，爰依刑事訴訟法第273條之1第1項、第284條之1，裁
    定本案由受命法官獨任進行簡式審判程序，合先敘明。
二、訊據被告甲○○對於上開事實坦承不諱，且其於96年11月14
    日為警採集之尿液送驗，結果呈嗎啡陽性反應，此有彰化縣
    警察局北斗分局委託檢驗尿液代號與真實姓名對照認證單及
    詮昕科技股份有限公司出具之濫用藥物尿液檢驗報告各1紙
    在卷可稽，足徵被告之任意性自白與事實相符，可以採信。
    又被告曾於91年間，因施用毒品案件，經本院以91年度毒聲
    字第2245號裁定送勒戒處所施以觀察、勒戒後，認無繼續施
    用毒品之傾向，於91年11月27日執行完畢釋放，並由臺灣彰
    化地方法院檢察署檢察官以91年度毒偵字第1987號、第2133
    號為不起訴處分確定；復於92年間，因施用毒品案件，經本
    院以92年度毒聲字第1450號裁定令入戒治處所施以強制戒治
    ，嗣因法律修正施行，毋庸繼續執行強制戒治而於93年1月9
    日釋放，視為強制戒治已執行完畢（最高法院95年度臺非字
    第230號、第174號判決參照）等情，有臺灣高等法院被告前
    案紀錄表、臺灣彰化地方法院檢察署刑案資料查註紀錄表各
    1份在卷可考，本案事證明確，被告於前揭強制戒治執行完
    畢釋放後，5年內再犯本件施用第一級毒品之犯行，洵堪認
    定，應予依法論科。
三、查海洛因係毒品危害防制條例所定之第一級毒品，不得非法
    持有、施用。核被告所為，係犯毒品危害防制條例第10條第
    1項之施用第一級毒品罪。其為供施用毒品海洛因而持有之
    低度行為，應為施用之高度行為所吸收，不另論罪。又被告
    有如事實欄所述前科及執行紀錄，有臺灣彰化地方法院檢察
    署刑案資料查註紀錄表、臺灣高等法院被告前案紀錄表各1
    份在卷可考，其於5年以內故意再犯本件有期徒刑以上之罪
    ，為累犯，應依刑法第47條第1項之規定加重其刑。爰審酌
    被告因施用毒品經觀察、勒戒及強制戒治與刑之執行後，猶
    未能深切體認毒品危害己身之鉅，及早謀求脫離毒害之道，
    反而於出監後伺機再犯，未見有何收斂、警惕之意，無視於
    毒品對於自身健康之戕害及國家對於杜絕毒品犯罪之禁令，
    自有使其接受相當時期監禁以敦化性情之必要，惟念及被告
    尚能坦承犯行，且施用毒品固戕害個人健康至深，然就他人
    權益之侵害仍屬有限，及其犯罪目的、手段、智識程度等一
    切情狀，量處如主文所示之刑，以示懲儆。
據上論斷，應依刑事訴訟法第273條之1第1項、第299條第1項前
段，毒品危害防制條例第10條第1項，刑法第11條前段、第47條
第1項，判決如主文。
本案經檢察官莊佳瑋到庭執行職務。
中    華    民    國    97    年    3     月    31    日
                  刑事第二庭          法  官   尚安雅
以上正本證明與原本無異。
如不服本判決，應於判決送達後10日內，向本院提出上訴書狀，
上訴書狀應「敘述具體上訴理由」，並按他造當事人之人數附繕
本。「切勿逕送上級法院」。
中    華    民    國    97    年    4     月     3     日
                                      書記官   陳佳宏
附錄本案論罪科刑法條全文：
毒品危害防制條例第10條
施用第一級毒品者，處 6 月以上 5 年以下有期徒刑。
施用第二級毒品者，處 3 年以下有期徒刑。


司法院資訊處製作；財團法人民間司法改革基金會備份。
